臺灣新北地方法院民事裁定
111年度消債更字第226號
聲  請  人  張鳳凰

上列聲請人依消費者債務清理條例聲請更生事件，本院裁定如下
：
    主  文
聲請人張鳳凰自中華民國一百一十一年八月二十五日上午十一時
起開始更生程序。
命司法事務官進行更生程序。
    理  由
一、按債務人不能清償債務或有不能清償之虞者，得依本條例所
    定更生或清算程序，清理其債務；本條例所稱消費者，係指
    5年內未從事營業活動或從事小規模營業活動之自然人，前
    項小規模營業係指營業額平均每月新臺幣（下同）20萬元以
    下者；債務人無擔保或無優先權之本金及利息債務總額未逾
    1,200萬元者，於法院裁定開始清算程序或宣告破產前，得
    向法院聲請更生。消費者債務清理條例（下稱消債條例）第
    3條、第2條第1項、第2項、第42條第1項分別定有明文。又
    債務人對於金融機構負債務者，在聲請更生或清算前，應向
    最大債權金融機構請求協商債務清償方案，或向其住、居所
    地之法院或鄉、鎮、市、區調解委員會聲請債務清理之調解
    。債務人為前項請求或聲請，應以書面為之，並提出財產及
    收入狀況說明書、債權人及債務人清冊，及按債權人之人數
    提出繕本或影本，亦為消債條例第151條第1項、第2項所明
    定。再法院開始更生程序之裁定，應載明其年、月、日、時
    ，並即時發生效力；法院裁定開始更生或清算程序後，得命
    司法事務官行更生或清算程序，消債條例第45條第1項、第1
    6條第1項前段亦有明文可參。
二、本件聲請意旨略以：伊因入不敷出，致積欠無擔保或無優先
    權之債務總金額為128萬3,643元。伊雖依消債條例向本院聲
    請前置調解，惟伊無法負擔還款方案，復尚有資產公司之債
    務未清償，致協商不成立，是伊實有不能清償債務之虞。又
    伊於5年內並未從事營業額平均每月20萬元以下之營業活動
    ，復未經法院裁定開始清算程序或宣告破產，爰請求鈞院裁
    定准予更生等語。
三、經查：
  ㈠本件聲請人於消債條例施行後，向新北市蘆洲區調解委員會
    聲請債務清理調解程序，最大債權銀行星展(台灣)商業銀行
    股份有限公司（下稱星展銀行），未提出協商方案亦未於調
    解期日到庭，致協商不成立等情，業經本院職權調取新北市
    ○○區○○○○○000○○○○○○00號卷（下稱調解卷）查明屬實，是本
    件聲請人所提更生之聲請所應審究者為其現況是否有不能清
    償債務或有不能清償之虞之情事。
  ㈡又聲請人主張有不能清償債務之虞之事實，業據其提出財產
    及收入狀況說明書、全國財產稅總歸戶財產查詢清單、民國
    108及109年度綜合所得稅各類所得資料清單、債權人清冊、
    財團法人金融聯合徵信中心查詢當事人綜合信用報告回覆書
    、勞工保險被保險人投保資料表、銀行存摺內頁影本、戶籍
    謄本、富邦人壽保單影本、南山產物保險保單影本等件、中
    華民國人壽保險商業同業公會－「保險業通報作業資訊系統
    」資料查詢結果回覆書、富邦人壽保單價值準備金證明資料
    文件、房屋租賃契約書及房租證明為證（見本院卷第23至33
    頁、第39至40頁、第43至67頁、第83至86頁、第91至100頁
    、第117至136頁、第187頁）。聲請人名下除有存款531元外
    ，另有富邦人壽保險價值金3,474元，並主張現以經營「味
    亦美速食復興店」早餐店為業，每月收入為22,000元，有收
    入切結書在卷可稽（見本院卷第87頁、第189頁）。另雖聲
    請人陳報其領有疫情紓困金40,000元等語，惟此筆補助因係
    一次性領取而未具持續性，故不宜列入聲請人固定收入範圍
    ，應予剔除，附此敘明。再聲請人主張其每月必要支出18,9
    60元（包含餐費8,500元、交通費600元、電話費1,000元、
    水電瓦斯費1,000元、雜支1,060元、房租6,000元、健保800
    元），核依目前社會經濟消費之常情，並未逾一般人生活程
    度，尚屬合理。
  ㈣以聲請人聲請其每月固定可得收入為22,000元；每月必要生
    活支出為18,960元，是所得收入扣除合理之必要活支出後，
    僅剩3,040元，是本院審酌聲請人現況之財產、勞力及信用
    等清償能力，足認以聲請人每月收入於扣除每月合理之基本
    生活費用，應已不能清償前開所負無擔保或無優先權債務12
    8萬3,643元。從而，聲請人所為本件聲請，核符消債條例第
    3條所定之要件。
四、綜上所述，本件聲請人合於消債條例所定之條件，並未從事
    營業活動，且其確有不能清償債務之情事，又所負無擔保或
    無優先權之債務並未逾1,200萬元，亦未經法院裁定開始清
    算程序或宣告破產，復查無消債條例第6條第3項、第8條或
    第46條各款所定駁回更生聲請之事由存在，則聲請人聲請本
    件更生，應予准許。至聲請人於更生程序開始後，應另提出
    足以為債權人會議可決或經法院認為公允之更生方案以供採
    擇，俾免更生程序進行至依消債條例第61條規定應行清算之
    程度，附此敘明。
五、依消費者債務清理條例第11條第1項、第45條第1項、第16條
    第1項，裁定如主文。
中　　華　　民　　國　　111 　年　　8 　　月　　25　　日
                  民事第六庭  法  官  許瑞東
上為正本係照原本作成。
本件不得抗告。
本裁定已於111年8月25日上午11時公告。
中　　華　　民　　國　　111 　年　　8 　　月　　25　　日
                              書記官  曾怡婷